【裁判字號】    92,交抗,893
【裁判日期】    921128
【裁判案由】    聲明異議
【裁判全文】
臺灣高等法院臺中分院刑事裁定                    九十二年度交抗字第八九三號
  抗告人即受處分人  精展企業有限公司  設台中縣大肚鄉○○○街一五五巷二十號
  代表人            黃進生
右抗告人因違反道路交通管理處罰案件，不服臺灣台中地方法院中華民國九十二年十
月十七日第一審裁定（九十二年度交聲字第一○三六號，裁決書案號：交通部公路總
局臺中區監理所中監違字第裁六○─HB0000000號），提起抗告，本院裁定如
左：
    主      文
抗告駁回。
    理      由
一、本案經本院審理結果，認原裁定認事用法均無不當，應予維持，並引用原裁定之
    理由（如附件）。
二、抗告意旨略以：精展企業有限公司法定代理人黃進生與其妻，平日對駕駛人黃聰
    誠等兒女諄諄告誡，無大貨車駕駛執照不得駕駛大貨車，並於出門前確實將大貨
    車鑰匙收藏妥當，駕駛人利用父母外出之機會私自駕駛大貨車外出，依法應不得
    歸責於所有人精展企業有限公司，此外抗告人等平日善盡相當之注意仍不得避免
    本案之違規情事發生，依法不受道路交通管理處罰條例第二十一條之一第一項之
    處罰，同條例第二十一條之一第四項（抗告人誤為第三項）訂有明文，原審以所
    有人外出，駕駛人仍得任意駕車外出為由，認為所有人未盡注意義務仍應受罰，
    顯課予貨車所有人過重之注意義務，與一般社會之日常生活習慣及上述道路交通
    管理處罰條例第二十一條之一第四項規定立法意旨不符云云。惟查道路交通管理
    處罰條例第二十一條之一對汽車駕駛人及汽車所有人併罰，係對聯結車、大客車
    、大貨車之所有人課以相當之注意之義務，而抗告人所有之大貨車確在原處分書
    所記載之時間、地點，由未合法考領大貨車駕駛執照之黃聰誠違規駕駛之事實，
    亦為抗告人所不爭，抗告人對車輛管理顯有疏失，未盡相當之注意義務；黃進生
    為抗告人之代表人，即使曾以父母之立場對黃聰誠為告誡，惟精展企業有限公司
    為公司型態之法人組織，尚難因此認為其所有從業人員已盡相當之注意義務，此
    外又查無證據足認抗告人確無疏失自難據此免責。原審認原處分機關對抗告人裁
    罰於法並無不合，而駁回抗告人之異議，經核亦無違誤，抗告人抗告意旨仍執陳
    詞，指摘原裁定不當，為無理由，應予駁回。
三、原裁定理由第三點第四行所載「第二項」係「第三項」之誤，應予更正，附此敘
    明。
四、據上論斷，應依道路交通案件處理辦法第二十六條，刑事訴訟法第四百十二條，
    裁定如主文。
中      華      民      國      九十二    年    十一    月    二十八    日
                                    臺灣高等法院臺中分院刑事第十庭
                                          審判長法  官  林  照  明
                                                法  官  蔡  名  曜
                                                法  官  王      銘
右正本證明與原本無異。
不得抗告。
                                                書記官  王  麗  珍
中      華      民      國      九十二   年     十二      月     一     日
                                                                        Ｉ


司法院資訊處製作；財團法人民間司法改革基金會備份。
